臺北高等行政法院裁定
　　　　　　　　　　　　　　　　　　 95年度訴字第02265號
原　　　告　嘉怡豪有限公司
代　表　人　甲○○董事）住同.
訴訟代理人　洪明星　律師
被告　財政部臺北市國稅局
代　表　人　許虞哲（局長）住同上
訴訟代理人　乙○○
　　　　　　丙○○
上列當事人間因營業稅事件，原告不服財政部民國95年5 月5 日
台財訴字第09500130360 號（案號：第00000000號）訴願決定，
提起行政訴訟，本院裁定如下︰
  　主  文
原告之訴駁回。
訴訟費用由原告負擔。
　　理  由
一、按「人民因中央或地方機關之違法行政處分，認為損害其權
    利或法律上之利益，經依訴願法提起訴願而不服其決定，或
    提起訴願逾3 個月不為決定，或延長訴願決定期間逾2 個月
    不為決定者，得向高等行政法院提起撤銷訴訟。」、「原告
    之訴，有左列各款情形之一者，行政法院應以裁定駁回之。
    但其情形可以補正者，審判長應定期間先命補正…一○、起
    訴不合程式或不備其他要件者。」為行政訴訟法第4 條第1
    項及第107 條第1 項第10款後段所明定。據此，提起撤銷訴
    訟，應以未確定之行政處分為對象，苟當事人對於已確定之
    行政處分提起行政訴訟，即屬不備起訴要件，行政法院應以
    裁定駁回之。
二、次按「訴願之提起，應自行政處分達到或公告期滿之次日起
    30日內為之。」訴願法第14條第1 項定有明文，是行政處分
    之相對人未於法定救濟期間提起訴願，行政處分即告確定。
    又「訴願之提起，以原行政處分機關或受理訴願機關收受訴
    願書之日期為準。」、「訴願人應繕具訴願書經由原行政處
    分機關向訴願管轄機關提起訴願。」、「訴願人不在受理訴
    願機關所在地住居者，計算法定期間，應扣除其在途期間。
    」亦經訴願法第14條第3 項、第58條第1 項、第16條第1 項
    前段所明定。
三、經查，本件原告前因民國（下同）90年5 月至同年6 月30日
    間無進貨事實，取得虛設行號之又通企業有限公司所開立統
    一發票14紙，金額計新臺幣11,751,940元（不含稅），作為
    進項憑證申報扣抵銷項稅額，涉嫌虛報進項稅額587,598 元
    ，經被告審理違章成立，除核定補徵原告營業稅587,598 元
    ，並按所漏稅額587,598 元處以7 倍之罰鍰計4,113,100 元
    （計至百元止），原告不服申請復查，經被告以94年11月25
    日財北國稅法字第0940215982號復查決定書（下稱原處分）
    駁回，該處分書於94年11月30日已送達原告收受一節，為兩
    造所不爭執，且有送達證書附卷第106 頁可稽；嗣原告不服
    原處分，於95年2 月24日繕具訴願書向被告聲明不服，經被
    告蓋印收文等情，有原告訴願書附訴願卷第29頁可參，洵堪
    信實。次查，本件原告住居所位於台北市，原行政處分機關
    設於台北市，則依訴願法第16條第1 項規定無庸扣除在途期
    間，從而，原告提起訴願之法定期間應於93年12月30日屆滿
    （即自93年12月1 日起算30日）。是本件原告於95年2 月24
    日提起訴願時，原處分早因原告未於93年12月30日前聲明不
    服而告確定，從而，本件原告係對已確定之原處分提起撤銷
    訴訟，揆諸首揭說明，自屬起訴不備要件，應予駁回。至於
    被告95年1 月26日固以財北國稅法字第0950015594號函變更
    復查決定書理由二所載之違章行為期間「91年11、12月間」
    為「90年5 月1 日至同年6 月30日」，惟審諸原處分於事實
    欄已就本件違章行為期間為「90年5 月1 日至同年6 月30日
    一事」核認明確，是上開函文係就原處分顯然錯誤之更正（
    行政程序法第101 條規定參照），並非撤銷原處分重為另一
    行政處分，於原處分之效力不生影響，從而，原告不服原處
    分提起訴願，關於訴願期間仍應自原告收受原處分之翌日起
    算，併此敘明。
四、據上論結，本件原告之訴不合法，爰依行政訴訟法第107 條
    第1 項第10款、第104 條、民事訴訟法第95條、第78 條 ，
    裁定如主文。
中　　華　　民　　國　　96　　年　　1　　 月　　16　　日
                         第一庭審判長法  官　王立杰
                                     法  官　楊莉莉
                                     法  官　周玫芳
上為正本係照原本作成。
如不服本裁定，應於送達後10日內向本院提出抗告狀（須按他造
人數附繕本）。
中　　華　　民　　國　　96　　年　　1　　 月　　16　　日
            　　　　　　           　書記官  何閣梅
